Config:
  hfst:
    Gen: ../../../src/generator-gt-norm.hfst
    Morph: ../../../src/analyser-gt-norm.hfst
  xerox:
    Gen: ../../../src/generator-gt-norm.xfst
    Morph: ../../../src/analyser-gt-norm.xfst
    App: lookup


# Comments after each noun:
# ok = checked against
# ? = not checked

# Nouns with Sub forms. Loan word lexicons with Err/Orth forms and some single words with Err/Orth, Err/Lex and and Err/Der tags

Tests: 

# Loan word lexicons with sub forms
 
  Noun - bállemmasjijnna: # MASKIN
    bállemmasjijnna+N+Sg+Nom: bállemmasjijnna
    bállemmasjijnna+Err/Orth+N+Sg+Nom: bállemmásjijnna
    bállemmasjijnna+N+Sg+Ill: bállemmasjijnnaj
    bállemmasjijnna+Err/Orth+N+Sg+Ill: bállemmásjijnnaj
    bállemmasjijnna+N+Der/Dimin+N+Sg+Nom: bállemmasjijnasj
    bállemmasjijnna+Err/Orth+N+Der/Dimin+N+Sg+Nom: bállemmásjijnasj

  Noun - resymedja: # KAFÉ
    resymedja+N+Sg+Nom: [resymedja, resymiedja]
    resymedja+N+Err/Orth+Sg+Nom: [resyméa, resymea]
    resymedja+N+Sg+Ela: [resymejas, resymiejas]
    resymedja+N+Err/Orth+Sg+Ela: [resyméas, resymeas]
    
  Noun - sosiolåvggå: # DEMAGOG
    sosiolåvggå+N+Sg+Nom: [sosiolåvggå, sociolåvggå]
    sosiolåvggå+N+Err/Orth+Sg+Nom: [sosiologa, sociologa]
    sosiolåvggå+N+Sg+Ela: [sosiolåvgås, sociolåvgås]
    sosiolåvggå+N+Err/Orth+Sg+Ela: [sosiologas, sociologas]
    
  Noun - stenografiddja: # ALLEGORI
    stenografijja+N+Sg+Nom: [stenografiddja, stenografijja]
    stenografijja+N+Err/Orth+Sg+Nom: stenografija
    stenografijja+N+Sg+Ela: [stenografidjas, stenografijjas]
    stenografijja+N+Err/Orth+Sg+Ela: stenografijas
  
  Noun - videotæhkka: # APOTEK
    videotæhkka+N+Sg+Nom: [videotæhkka, videotiehkka]
    videotæhkka+N+Err/Orth+Sg+Nom: videotehkka
    videotæhkka+N+Sg+Ela: [videotehkas, videotiehkas]
    videotæhkka+N+Err/Orth+Sg+Ela: videotehkas
  
  Noun - fabrihkka: # ANTIKK
    fabrihkka+N+Sg+Nom: [fabrihkka, fabrijkka]
    fabrihkka+Err/Orth+N+Sg+Nom: [fábrihkka, fábrijkka]
    fabrihkka+N+Sg+Ine: [fabrihkan, fabrijkan]
    fabrihkka+Err/Orth+N+Sg+Ine: [fábrihkan, fábrijkan]
    fabrihkka+N+Sg+Ill: [fabrihkkaj, fabrijkkaj]
    fabrihkka+Err/Orth+N+Sg+Ill: [fábrihkkaj, fábrijkkaj]

  Noun - kolesteråvllå: # ALKOHOL
    kolesteråvllå+N+Sg+Nom: kolesteråvllå
    kolesteråvllå+N+Err/Orth+Sg+Nom: kolesterola
    kolesteråvllå+N+Sg+Ela: kolesteråvlås
    kolesteråvllå+N+Err/Orth+Sg+Ela: kolesterolas
   
  Noun - kromosåvmmå: # AGRONOM
    kromosåvmmå+N+Sg+Nom: kromosåvmmå
    kromosåvmmå+N+Err/Orth+Sg+Nom: kromosoma
    kromosåvmmå+N+Sg+Ela: kromosåvmås
    kromosåvmmå+N+Err/Orth+Sg+Ela: kromosomas
    
  Noun - metyliedna: # HYDROGEN
    metyliedna+N+Sg+Nom: [metyliedna, metyledna]
    metyliedna+N+Err/Orth+Sg+Nom: metylena
    metyliedna+N+Sg+Ela: [metylienas, metylenas]
    metyliedna+N+Err/Orth+Sg+Ela: metylenas
    
  Noun - observaterra: # INSPEKTØR
    observaterra+N+Sg+Nom: observaterra
    observaterra+N+Err/Orth+Sg+Nom: observatørra
    observaterra+N+Sg+Ela: observateras
    observaterra+N+Err/Orth+Sg+Ela: observatøras
  
  Noun - originalitæhtta: # ALFABET
    originalitæhtta+N+Sg+Nom: [originalitæhtta, originalitiehtta]
    originalitæhtta+Err/Orth+N+Sg+Nom: originalitehtta
    originalitæhtta+N+Sg+Ela: [originalitehtas, originalitiehtas]
    originalitæhtta+Err/Orth+N+Sg+Ela: originalitehtas
  
  Noun - ornamænnta: # PATENT
    ornamænnta+N+Sg+Nom: ornamænnta
    ornamænnta+N+Err/Orth+Sg+Nom: ornamennta
    ornamænnta+N+Sg+Ela: ornamentas
    ornamænnta+N+Err/Orth+Sg+Ela: ornamentas
  
  Noun - semænnta: # PATENT
    semænnta+N+Sg+Nom: [semænnta, semännta, cemænnta, cemännta]
    semænnta+N+Err/Orth+Sg+Nom: [cemennta, semennta]
    semænnta+N+Sg+Ine: [sementan, cementan]
    semænnta+N+Err/Orth+Sg+Ine: [sementan, cementan]
    semænnta+N+Sg+Ill: [semænntaj, semänntaj, cemænntaj, cemänntaj]
    semænnta+N+Err/Orth+Sg+Ill: [cemenntaj, semenntaj]
    semænnta+N+Der/Dimin+N+Sg+Nom: [sementasj, cementasj]
    
  Noun - diminutijvva: # ADJEKTIV
    diminutijvva+N+Sg+Nom: diminutijvva
    diminutijvva+Err/Orth+N+Sg+Nom: deminutijvva
    diminutijvva+N+Sg+Ine: diminutijvan
    diminutijvva+Err/Orth+N+Sg+Ine: deminutijvan
    diminutijvva+N+Sg+Ill: diminutijvvaj
    diminutijvva+Err/Orth+N+Sg+Ill: deminutijvvaj
    diminutijvva+N+Der/Dimin+N+Sg+Nom: diminutijvasj
    diminutijvva+Err/Orth+N+Der/Dimin+N+Sg+Nom: deminutijvasj

# single words with sub forms
   
  Noun - dåbddomærkka: # MUORRA, Err/Orth
    dåbddomærkka+N+Sg+Nom: [dåbddomærkka, dåbddomärkka]
    dåbddomærkka+Err/Orth+N+Sg+Nom: [dåbddåmærkka, dåbddåmärkka]
    dåbddomærkka+N+Sg+Ine: dåbddomerkan
    dåbddomærkka+Err/Orth+N+Sg+Ine: dåbddåmerkan
    dåbddomærkka+N+Sg+Ill: [dåbddomærkkaj, dåbddomärkkaj]
    dåbddomærkka+Err/Orth+N+Sg+Ill: [dåbddåmærkkaj, dåbddåmärkkaj]
    dåbddomærkka+N+Der/Dimin+N+Sg+Nom: dåbddomerkasj
    dåbddomærkka+Err/Orth+N+Der/Dimin+N+Sg+Nom: dåbddåmerkasj
     
  Noun - lihtar: # SÅHKÅR, ÅRES, Err/Orth
    lihtar+v1+N+Sg+Nom: lihtar
    lihtar+v2+N+Sg+Nom: lijtar
    lihtar+Err/Orth+N+Sg+Nom: [lijtar, lijter, lihter]
    lihtar+v1+N+Pl+Nom: lihttara
    lihtar+v2+N+Pl+Nom: lijttara
    lihtar+Err/Orth+N+Pl+Nom: [lijttára, lijttara, lihttára]
    lihtar+v1+N+Sg+Ill: lihttarij
    lihtar+v2+N+Sg+Ill: lijttarij
    lihtar+Err/Orth+N+Sg+Ill: [lijttarij, lijttárij, lihttárij]

  Noun - rássjosuoján: # GAHPER, Err/Orth 
    rássjosuoján+N+Sg+Nom: rássjosuoján
    rássjosuoján+Err/Orth+N+Sg+Nom: rássjosuojun
    rássjosuoján+N+Sg+Ine: rássjosuojánin
    rássjosuoján+Err/Orth+N+Sg+Ine: rássjosuojunin
    rássjosuoján+N+Sg+Ill: rássjosuojánij
    rássjosuoján+Err/Orth+N+Sg+Ill: rássjosuojunij
    
  Noun - elmihttár: # GAHPER, Err/Der
    elmihttár+Err/Der+N+Sg+Nom: elmihttár
    elmihttár+Err/Der+N+Sg+Ine: elmihttárin
    elmihttár+Err/Der+N+Sg+Ill: elmihttárij
  
  Noun - gieddetjuohppe: # ACTOR, Err/Der
    gieddetjuohppe+Err/Der+N+NomAg+Sg+Nom: gieddetjuohppe
    gieddetjuohppe+Err/Der+N+NomAg+Sg+Ine: gieddetjuohppen
    gieddetjuohppe+Err/Der+N+NomAg+Sg+Ill: gieddetjuohppáj
    
  Noun - nuorttaviesun: # ACTOR, Err/Der
    nuorttaviesun+Err/Der+N+Sg+Nom: nuorttaviesun
    nuorttaviesun+Err/Der+N+Sg+Ine: nuorttaviesunin
    nuorttaviesun+Err/Der+N+Sg+Ill: nuorttaviesunij
    
  Noun - sebrulasj: # BERULASJ, , -dtj- stem sub tagged
    sebrulasj+N+Sg+Nom: sebrulasj 
    sebrulasj+N+Sg+Nom+PxSg1: sebrulattjam
    sebrulasj+N+Err/Orth+Sg+Nom+PxSg1: sebruladtjam
    sebrulasj+N+Sg+Gen: sebrulattja
    sebrulasj+N+Sg+Gen+PxDu1: sebrulattjama
    sebrulasj+N+Sg+Acc: sebrulattjav
    sebrulasj+N+Sg+Ine: sebrulattjan 
    sebrulasj+N+Sg+Ill: sebrulattjaj
    sebrulasj+N+Err/Orth+Sg+Ill: sebruladtjaj
    sebrulasj+N+Sg+Ela: sebrulattjas
    sebrulasj+N+Sg+Com: sebrulattjajn
    sebrulasj+N+Sg+Com+Err/Orth: sebrulattjajna
    sebrulasj+N+Pl+Nom: sebrulattja
    sebrulasj+N+Pl+Gen: sebrulattjaj
    sebrulasj+N+Pl+Acc: sebrulattjajt
    sebrulasj+N+Pl+Ine: sebrulattjajn
    sebrulasj+N+Pl+Ill: sebrulattjajda
    sebrulasj+N+Pl+Ill+PxPl2: sebrulattjajdiseda
    sebrulasj+N+Pl+Ela: sebrulattjajs
    sebrulasj+N+Pl+Com: sebrulattjaj
    sebrulasj+N+Ess: sebrulattjan
    sebrulasj+N+Err/Orth+Ess: sebruladtjan
    sebrulasj+N+Der/Dimin+N+Sg+Nom: sebrulattjasj
    sebrulasj+N+Der/Dimin+N+Der/Dimin+N+Sg+Nom: sebrulattjatjasj
    sebrulasj+N+Der/dibme+A+Sg+Nom: []
    sebrulasj+N+Der/ahtes+A+Sg+Nom: []
    sebrulasj+N+Der/lasj+A+Sg+Nom: []
    sebrulasj+N+Abe: [sebrulattjada, sebrulattjadak]
 